norm/macron.regex
! Makron-Verlust: Korpusschreibung ohne Längenzeichen (optional, alle Langvokale).
! Deckt auch die Diphthong-Variante aī → ai ab.
define MacronA [ā (->) a];
define MacronE [ē (->) e];
define MacronI [ī (->) i];
define MacronO [ō (->) o];
define MacronU [ū (->) u];

regex MacronA .o. MacronE .o. MacronI .o. MacronO .o. MacronU ;
save stack build/norm-macron.hfst
quit
